LIMPIEZA
nombre de la data: adolescent birth rate (births per 1000 women ages 15-19)

```{r}
library(rio)
lkXLSX="https://github.com/20175813/TRABAJO_ESTADISTICA/raw/master/Adolescent-birth-rate-_births-per-1_000-women-ages-15-19_.xlsx"
birthRate=import(lkXLSX)
```

Borramos las columnas innecesarias
```{r}
birthRate[,c(4,6,8,10,12,14,16,18,20,22,24,26,28)]=NULL
```

Borramos las filas innecesarias
```{r}
birthRate=birthRate[-c(187:211),]
```

vemos los nombres
```{r}
names(birthRate)
```

Cambiamos los nombres 
```{r}
names(birthRate)[2]="Country"
names(birthRate)[3]="1990"
names(birthRate)[4]="1995"
names(birthRate)[5]="2000"
names(birthRate)[6]="2005"
names(birthRate)[7]="2010"
names(birthRate)[8]="2011"
names(birthRate)[9]="2012"
names(birthRate)[10]="2013"
names(birthRate)[11]="2014"
names(birthRate)[12]="2015"
names(birthRate)[13]="2016"
names(birthRate)[14]="2017"
names(birthRate)[15]="2018"

```

Eliminamos la columna que dice "HDI Rank (2018)" porque es el puesto de cada país en el indice de desarrollo humano. 
```{r}
birthRate[,c(1)]=NULL
```

Elimanamos la primera fila pq son los nombres de las variables
```{r}
birthRate=birthRate[-c(1),]
```

vemos la estructura de las variables 
```{r}
str(birthRate)
```

cambiamos las variables a numéricas
```{r}
birthRate[,-1]=lapply(birthRate[,-1], as.numeric)
```

verificamos 
```{r}
str(birthRate)
```

guardamos la data
```{r}
write.csv(birthRate,"birthRate.csv", row.names = F)
```

